臺灣臺中地方法院刑事裁定
111年度撤緩字第118號
聲  請  人  臺灣臺中地方檢察署檢察官
受  刑  人  林恒廷



上列聲請人因受刑人犯洗錢防制法等案件，聲請撤銷緩刑之宣告
（111 年度執字第5009號、111 年度執聲字第1237 號），本院
裁定如下：
    主    文
聲請駁回。
    理    由
一、聲請意旨略以：查受刑人林恒廷因洗錢防制法等案件，經本
    院於民國110年6月4日以110年度簡字第524號（110年度偵字
    第13677號）判處有期徒刑3月，緩刑3年，於110年7月6日確
    定在案。惟受刑人於緩刑期前即109年3月24日故意犯妨害自
    由案件，經本院於110年8月20日以110年度訴字第712號判處
    拘役40日，於111年4月14日確定。核該受刑人所為，已合於
    刑法第75條之1第1項第1款所定得撤銷緩刑宣告之原因，爰
    依刑事訴訟法第476條之規定聲請撤銷等語。
二、按刑法第75條之1第1項第1款規定：「受緩刑之宣告而有下
    列情形之一，足認原宣告之緩刑難收其預期效果，而有執行
    刑罰之必要者，得撤銷其宣告：一、緩刑前因故意犯他罪，
    而在緩刑期內受6月以下有期徒刑、拘役或罰金之宣告確定
    者。」，考其立法意旨略以：現行關於緩刑前或緩刑期間故
    意犯他罪，而在緩刑期內受得易科罰金之有期徒刑之宣告者
    ，列為應撤銷緩刑之事由，因認過於嚴苛，而排除第75條應
    撤銷緩刑之事由，移列至得撤銷緩刑事由，俾使法官依被告
    再犯情節，而裁量是否撤銷先前緩刑之宣告；本條採用裁量
    撤銷主義，賦與法院撤銷與否之權限，特於第1項規定實質
    要件為「足認原宣告之緩刑難收其預期效果，而有執行刑罰
    之必要」，供作審認之標準。
三、經查：
  ㈠本案受刑人林恒廷前因犯洗錢防制法案件，經本院於110年6
    月4日以110年度簡字第524號判決判處有期徒刑3月，併科罰
    金新臺幣（下同）3萬元，緩刑3年，緩刑期間付保護管束，
    並應向臺灣臺中地方檢察署（下稱臺中地檢署）檢察官指定
    之機構或團體，提供90小時之義務勞務，及應接受法治教育
    3場次，於110年7月6日確定在案（下稱前案）。受刑人於緩
    刑期前即109年3月24日因犯剝奪他人行動自由罪，經本院於
    110年8月20日以110年度訴字第712號判決判處拘役40日，嗣
    於111年4月14日經臺灣高等法院臺中分院以110年度上訴字
    第2077號上訴駁回確定在案（下稱後案），有前開2案判決
    書、臺灣高等法院被告前案紀錄表各1份在卷可參。是以，
    受刑人確於緩刑前因故意犯他罪，而在緩刑期內受拘役之宣
    告確定等情，雖可認定，然受刑人於前案所受緩刑之宣告，
    是否因其再犯後案，足認原宣告之緩刑難收其預期效果，而
    有執行刑罰之必要，仍應審酌相關情事而為認定。
  ㈡本院審酌受刑人於前案係基於幫助詐欺取財及幫助洗錢之不
    確定故意，而提供其所有之金融帳戶予真實姓名年籍不詳之
    詐欺集團成員使用，嗣該詐欺集團成員取得上開帳戶後，即
    對前案告訴人李佳儀、吳秀憶、翁亞婷、莊雅涵等4人施用
    詐術，致其等陷於錯誤，並匯款至受刑人提供之上開帳戶內
    ，由不詳之詐欺集團成員提領得手，經前案法官審酌受刑人
    未曾因故意犯罪受有期徒刑以上刑之宣告，於前案已和告訴
    人李佳儀、吳秀憶、翁亞婷、莊雅涵等4人成立訴訟外和解
    ，且其等均具狀表示願意給予被告自新機會，而認受刑人顯
    已有悔意，堪信其經此教訓後，當知所警愓，信無再犯之虞
    ，乃對受刑人宣告緩刑3年，於緩刑期間付保護管束，並應
    向臺中地檢署檢察官指定之機構或團體，提供90小時之義務
    勞務，及接受法治教育3場次。受刑人後案則係因其配偶史
    于甄與該案被害人余詮泰間有債務糾紛，而與其配偶史于甄
    、同案被告張怡惠、林旻彥、王建宏等3人，共同以剝奪該
    案告訴人賴聖博、被害人余詮泰行動自由之非法方式，圖使
    其配偶史于甄債務能獲償還，而共同犯剝奪他人行動自由罪
    等情，業經本院核閱上開前、後二案之判決查明無訛。顯見
    受刑人前、後二案所實施之犯行，其犯罪型態、侵害法益性
    質，均非相近，罪質亦有差異。又受刑人就前案之犯罪事實
    ，於本院審理自承犯罪情節，並與前案之告訴人李佳儀、吳
    秀憶、翁亞婷、莊雅涵等4人達成和解；其就後案之犯罪事
    實，於本院及臺灣高等法院臺中分院審理時亦均坦承不諱，
    並與後案之告訴人賴聖博、被害人余詮泰達成調解，是受刑
    人於犯前、後二案後皆呈悔意，為各該案刑事判決所認定。
    足認受刑人主觀犯意所顯現之惡性並非重大，反社會性亦難
    認甚為嚴重。況且，受刑人所犯後案既經本院判處拘役40日
    ，如易科罰金，以1000元折算1日，並經臺灣高等法院臺中
    分院上訴駁回確定，應認已足制裁其該次剝奪他人行動自由
    罪犯行之惡性，並生警惕之效，尚難以此即遽認前案緩刑之
    宣告已難收預期效果。
  ㈢再者，受刑人所犯後案係受宣告緩刑前所為，並非於緩刑宣
    告後又無視法紀，明知故犯，無悖於法院宣告緩刑之立意，
    自難以此遽認其前案所宣告之緩刑難收預期效果，而有執行
    刑罰之必要。此外，聲請人復未提出其他具體事證足資認定
    受刑人有何前所宣告之緩刑難收預期效果，而有執行刑罰之
    必要，自難僅因受刑人於前案緩刑前犯後案之罪，即認符合
    「原宣告之緩刑難收其預期效果，而有執行刑罰之必要」之
    要件。
  ㈣綜上所述，本件尚不足以認定受刑人所受緩刑宣告難收其預
    期效果，而有非經執行無以懲戒或矯正之情形。從而，聲請
    人聲請撤銷受刑人前案緩刑之宣告，難認有理由，應予駁回
    。
四、依刑事訴訟法第220條，裁定如主文。
中　　華　　民　　國　　111 　年　　6 　　月　　16　　日
                  刑事第六庭   法  官　蔡逸蓉
以上正本證明與原本無異。
如不服本裁定，應於收受送達後5日內向本院提出抗告狀。（應
附繕本）
　　　　　　　　　　　　　　　 書記官 葉俊宏
中　　華　　民　　國　　111 　年　　6 　　月　　16　　日